【裁判字號】    96,交聲,1017
【裁判日期】    970229
【裁判案由】    聲明異議
【裁判全文】
臺灣臺南地方法院交通事件裁定        96年度交聲字第1017號
原處分機關  交通部公路總局嘉義區監理所臺南監理站
異議人即受
處分人      甲○○
上列受處分人因違反道路交通管理處罰條例案件，對於交通部公
路總局嘉義區監理所臺南監理站，民國96年11月7日所為之裁決
處分（處分案號：嘉監南字第裁74-ZDC061897號），聲明異議，
本院裁定如下：
      主  文
異議駁回。
      理  由
一、原處分意旨略以：異議人即受處分人甲○○（下稱異議人）
    駕駛其所有之車號D5-0195號自小客車，於民國96年7月4日
    上午10時26分許，行經國道1號高速公路北向272.8公里處時
    ，因「未保持行車安全距離 (時速每小時96公里，應保持48
    公尺，實距不足)」，經內政部警政署國道公路警察局第4警
    察隊新市分隊警員 (下稱舉發機關)以違反道路交通管理處
    罰條例 (下稱處罰條例)第33條第1項第2款為由，製單逕行
    舉發。嗣後原處分機關以違規事實明確，依同條款及第63條
    第1項第1款之規定，裁處異議人罰鍰新台幣 (下同)3000 元
    ，並記違規點數1點等語。
二、本件聲明異議意旨略以：異議人開車習慣從不跟緊前車，保
    持車距是異議人從未改變的習慣；異議人當時在車道內之車
    速合乎規定，未變換車道；違規照片顯係前方車輛駛進異議
    人車子前方，是警員急於拍照以致形成異議人車輛與前車實
    距不足之情形，為此聲明異議，請求撤銷原處分云云。
三、本院審酌：
  (一)異議人駕駛其所有之車號D5-0195號自小客車，於96年7月4
    日上午10時26分許，行經國道1號高速公路北向272.8公里處
    時，遭舉發機關以「未保持行車安全距離 (時速每小時96公
    里，應保持48公尺，實距不足)」為由製單逕行舉發。嗣後
    再經原處分機關裁處異議人罰鍰3000元並記違規點數1點乙
    節，有：
    原處分機關裁決書。
    舉發機關舉發違反道路交通管理事件通知單。
    舉發照片。
    等件為證，此部分事實當可認定。
  (二)按汽車行駛高速公路及快速公路，前後兩車間之行車安全距
    離，在正常天候狀況下，小型車以車輛速率之每小時公里數
    值除以2，單位為公尺；前項規定例示如下：
  ┌─────────┬────────┐
  │                  │最小距離（公尺）│
  │車速（公里／小時）├───┬────┤
  │                  │大型車│小型車  │
  ├─────────┼───┼────┤
  │六十              │四十  │三十    │
  ├─────────┼───┼────┤
  │七十              │五十  │三五    │
  ├─────────┼───┼────┤
  │八十              │六十  │四十    │
  ├─────────┼───┼────┤
  │九十              │七十  │四五    │
  ├─────────┼───┼────┤
  │一百              │八十  │五十    │
  ├─────────┼───┼────┤
  │一百一十          │九十  │五五    │
  └─────────┴───┴────┘
    高速公路及快速公路交通管制規則第6條第1項第1款、第2項
    ，定有明文。經查：依據本件舉發照片所示，為警拍照時，
    異議人車輛與前車之車距不足20公尺 (每一橫向虛線為10公
    尺)，而異議人之車速當時為每小時96公里，此亦有上揭舉
    發照片左下方所顯示之數據可稽。依照上述規定，異議人與
    前車本應保持48公尺之安全距離 (每小時96公里/2=48公尺)
    ，故依本件舉發照片顯示，異議人車輛與前車確有未保持安
    全距離之情形。
  (三)經本院調閱舉發機關攝得異議人車輛違規錄影畫面勘驗結果
    ：
  ┌──────────────────────────┐
  │畫面16秒時：異議人車輛前方之車輛，出現於畫面最內側│
  │              車道。                                │
  │畫面17秒時：異議人車號D5-0195號自小客車，出現於畫 │
  │              面最內側車道，緊追前車行駛。          │
  │畫面17~31秒間：異議人車輛均緊追前車於最內側車道上 │
  │                 行駛，2車均未曾變換車道。          │
  │畫面31秒時：畫面結束。                            │
  └──────────────────────────┘
    此有本院97年1月11日勘驗筆錄可稽。而自17秒至31秒間足
    有15秒之時間，異議人車輛均緊追前車行駛，縱認前車係於
    畫面16秒前變換車道至異議人車輛之車道前方行駛，15秒之
    時間亦足夠異議人車輛減速或變換車道行駛，竟而不為，依
    此足認，異議人辯稱其開車習慣從不跟緊前車，係前方車輛
    突然駛進其車子前方，舉發警員急於拍照以致形成異議人車
    輛與前車實距不足之情形云云，與事實不符，不足採信。
  (四)次按汽車行駛於高速公路、快速公路或設站管制之道路，不
    遵使用限制、禁止、行車管制及管理事項之管制規則而有未
    保持安全距離行為者，處汽車駕駛人新臺幣3000元以上6000
    元以下罰鍰，處罰條例第33條第1項第2款定有明文。異議人
    既考領有駕駛執照，即應對上揭規定知之甚詳，並於駕車時
    謹遵該條規定。再此條規定亦同時係保護異議人自身及其它
    車輛行車安全之規定，異議人非但未予遵守，尚以不實之辯
    稱聲明異議，足認其異議顯無理由。至異議人辯稱車速是否
    合於限速之規定及是否變換車道乙節，因與本件違規無關，
    本院不再一一論述。
  (五)綜上所述，原處分既無違法情形，原處分機關依處罰條例第
    33條第1項第2款及第63條第1項第1款之規定，裁處異議人罰
    鍰3000元及記違規點數1點，即與法無違，異議人之異議為
    無理由，應予駁回。
四、據上論斷，應依道路交通案件處理辦法第19條，裁定如主文
    。
中    華    民    國    97    年    2     月    29    日
                        交通法庭法  官  蔡直青
以上正本證明與原本無異。
如不服本裁定，應於收受送達後5日內向本院提出抗告狀。（應
附繕本）
                                書記官  劉鴻瑛
中    華    民    國    97    年    3     月    4     日


司法院資訊處製作；財團法人民間司法改革基金會備份。
